【裁判字號】    97,易,1339
【裁判日期】    970822
【裁判案由】    毒品危害防制條例
【裁判全文】
臺灣臺北地方法院刑事判決              97年度易字第1339號
公  訴  人  臺灣臺北地方法院檢察署檢察官
被      告  甲○○
上列被告因違反毒品危害防制條例案件，經檢察官提起公訴（九
十七年度毒偵字第一二三０號），本院判決如下：
    主  文
甲○○施用第貳級毒品，處有期徒刑月，如易科罰金，以新臺
幣壹仟元折算壹日。扣案甲基安非他命壹包（實稱毛重零點零
伍公克、淨重零點零陸伍公克、取樣零點零零零壹公克、餘重零
點零陸肆玖公克）沒收銷燬之；上開毒品之包裝袋壹個及玻璃球
吸食器壹組均沒收。
    事  實
一、甲○○前於民國九十五年間因施用毒品案件，經臺灣士林地
    方法院於九十五年十二月二十九日以九十五年度毒聲字第五
    五二號裁定送觀察勒戒後，因認無繼續施用毒品之傾向，於
    九十七年一月十一日釋放，並經臺灣士林地方法院檢察署檢
    察官分別於九十七年一月十一日、同年月二十三日以九十六
    年度毒偵緝字第一八三號、第一八四號為不起訴處分確定。
    詎仍不知悔改，仍基於施用第二級毒品甲基安非他命之犯意
    ，於九十七年一月二十五日下午四時許，在臺北縣土城市○
    ○路附近友人住處，以將甲基安非他命置於玻璃球內燒烤後
    吸食煙霧之方式，施用第二級毒品甲基安非他命一次。嗣於
    同日晚間十一時三十分許，在臺北市○○區○○街60號前為
    警查獲，並扣得其所有供施用之第二級毒品甲基安非他命一
    小包（實秤毛重0.305公克，淨重0.065公克，取樣0.0001公
    克，餘重0.0649公克）及玻璃球吸食器一組，而查獲上情。
二、案經臺北市政府警察局松山分局報告臺灣臺北地方法院檢察
    署檢察官偵查起訴。
    理  由
一、前揭犯罪事實，業據被告甲○○於本院於警詢及審理時坦承
    不諱，而其於九十七年一月二十五日為警查獲時所採尿液，
    經送台灣尖端先進生技醫藥股份有限公司以酵素免疫分析法
    （ＥＩＡ）初步檢驗，再以氣相層析質譜儀法（ＧＣ／ＭＳ
    ）確認檢驗之結果，係呈安非他命及甲基安非他命陽性反應
    一節，有該公司濫用藥物檢驗報告一份附卷可稽。又被告於
    案發當日遭警查獲所持有之白色透明結晶一包，經送交通部
    民用航空局航空醫務中心以氣相層析質譜儀法鑑定之結果，
    確含有第二級毒品甲基安非他命之成分，亦有該局九十七年
    二月十四日航藥鑑字第0970621號毒品鑑定書一紙在卷可參
    ，復有玻璃球吸食器一組扣案可資佐證，是被告前揭自白核
    與事實相符，應堪採信。而被告前於九十五年間因施用毒品
    案件，經臺灣士林地方法院於九十五年十二月二十九日以九
    十五年度毒聲字第五五二號裁定送觀察勒戒後，因認無繼續
    施用毒品之傾向，而於九十七年一月十一日釋放，並由臺灣
    士林地方法院檢察署檢察官分別於九十七年一月十一日、同
    年月二十三日以九十六年度毒偵緝字第一八三號、第一八四
    號為不起訴處分確定等情，有卷附臺灣高等法院被告前案紀
    錄表一份可按，被告於觀察、勒戒執行完畢釋放後，於五年
    內再度違犯本件施用第二級毒品甲基安非他命之犯行，即應
    依毒品危害防制條例第十條第二項予以論處。是本件事證明
    確，被告犯行堪以認定，應予依法論科。
二、按甲基安非他命係屬毒品危害防制條例第二條第二項第二款
    所規定之第二級毒品，是核被告甲○○所為，係犯毒品危害
    防制條例第十條第二項之施用第二級毒品甲基安非他命罪。
    其於施用前、後持有毒品甲基安非他命之低度行為，均為施
    用毒品之高度行為所吸收，不另論罪。爰審酌被告前因施用
    毒品案件，經觀察、勒戒執行完畢釋放後，出所二週隨即再
    犯本件施用第二級毒品案件，顯見被告毫無悔改之意，惟施
    用毒品係自戕行為，尚無害及他人，且其犯後坦承犯行，態
    度良好等一切情狀，量處如主文所示之刑，並諭知易科罰金
    之折算標準。
三、扣案之第二級毒品甲基安非他命一小包（實秤毛重0.305公
    克，淨重0.065公克，取樣0.0001公克，餘重0.0649公克）
    ，為查獲之毒品，應依毒品危害防制條例第十八條第一項之
    規定，宣告沒收銷燬之。至用以包裝前揭毒品甲基安非他命
    之包裝袋一個及扣案之玻璃球吸食器一組，均為被告所有且
    係供施用毒品所用之物，業據被告供陳在卷，爰均另依刑法
    第三十八條第一項第二款宣告沒收。
據上論斷，應依刑事訴訟法第二百九十九條第一項前段，毒品危
害防制條例第十條第二項、第十八條第一項前段，刑法第十一條
前段、第四十一條第一項前段、第三十八條第一項第二款，判決
如主文。
本案經檢察官葉雅婷到庭執行職務。
中    華    民    國    97    年    8    月     22    日
               臺灣臺北地方法院刑事第二庭
                     法  官  劉秀君
上正本證明與原本無異。
如不服本判決，應於判決送達後10日內向本院提出上訴狀 (應抄
附繕本)。
                     書記官  吳俊龍
中    華    民    國    97    年    8     月    22    日
附錄本案論罪科刑法條全文：
毒品危害防制條例第10條
施用第一級毒品者，處 6 月以上 5 年以下有期徒刑。
施用第二級毒品者，處 3 年以下有期徒刑。
毒品危害防制條例第11條
持有第一級毒品者，處 3 年以下有期徒刑、拘役或新臺幣 5 萬
元以下罰金。
持有第二級毒品者，處 2 年以下有期徒刑、拘役或新臺幣 3 萬
元以下罰金。
持有專供製造或施用第一、二級毒品之器具者，處 1 年以下有期
徒刑、拘役或新臺幣 1 萬元以下罰金。
持有毒品達一定數量者，加重其刑至二分之一，其標準由行政院
定之。


司法院資訊處製作；財團法人民間司法改革基金會備份。
